---
title: "Imaging Techniques Comparison in Diagnosis"
author: ""
output:
  html_document:
    toc: yes
    toc_float: yes
    number_sections: no
    toc_depth: 4
    css: estilo.css
---

```{r setup, include=FALSE}
knitr::opts_chunk$set(fig.align="center",fig.pos = "H", out.extra = "",message = FALSE,warning=F,comment = "",tidy.opts=list(width.cutoff=60),tidy=TRUE,echo = F,cache = F)

library(readxl)
library(Hmisc)
library(gdata)
library(kableExtra)
library(compareGroups)
library(ggpubr)
library(gam)
library(tinytex)
library(geometry)
library(formatR)
library(ggplot2)
library(nortest)
library(car)
library(gridExtra)
library(ggfortify)
library(reshape)
library(broom)
library(faraway)
library(tidyverse)
library(pwr)
library(naniar)
library(jtools)
library(ggpubr)
library(agricolae)
library(olsrr)
library(lmtest)
library(ggeffects)
library(DHARMa)
library(parameters)
library(huxtable)
library(ggsci)
library(ggprism)
library(patchwork)
library(rstatix)
library(ggrepel)

library(irr) #para el kappa de cohen
library(caret) #para metricas de rendimiento de la clasificación
```

<br>
<hr style="border-top: 2px solid black;">



## 1. Descriptivos

<br>

```{r}
rm(list=ls())
df<-read_excel('data.xlsx')
```

```{r}

df <- df %>%
  mutate(
    RMS_global = if_else(
      rowSums(select(., starts_with("RMS")), na.rm = TRUE) > 0, 1, 0
    ),
    RMH_global = if_else(
      rowSums(select(., starts_with("RMH")), na.rm = TRUE) > 0, 1, 0
    ),
    ECO_global = if_else(
      rowSums(select(., starts_with("ECO")), na.rm = TRUE) > 0, 1, 0
    ),
    SWE_global = if_else(
      rowSums(select(., starts_with("SWE")), na.rm = TRUE) > 0, 1, 0
    ),
    DOP_global = if_else(
      rowSums(select(., starts_with("DOP")), na.rm = TRUE) > 0, 1, 0
    )
  )

```


```{r}
### Tabla descriptiva

tabla_resumen <- df %>%
  select(-NHC) %>%
  summarise(across(everything(), list(
    total = ~sum(!is.na(.)),
    positivos = ~sum(. == 1, na.rm = TRUE),
    negativos = ~sum(. == 0, na.rm = TRUE),
    `positivos (%)` = ~round(mean(. == 1, na.rm = TRUE) * 100, 1)
  ), .names = "{.col}-{.fn}")) %>%
  pivot_longer(
    cols = everything(),
    names_to = c("Variable", ".value"),
    names_sep = "-"
  ) 

tabla_resumen %>%
  kbl(caption = "Tabla 1. Resumen descriptivo") %>%
  kable_classic(full_width = FALSE, html_font = "Cambria") %>%
  column_spec(1, width = "8em") %>%
  column_spec(2:5, width = "6em") %>%
  kable_styling(font_size = 14) %>%
  footnote(
    general = "título",
    general_title = "Nota:",
    footnote_as_chunk = TRUE
  )



```


<br>

```{r,fig.dim=c(8,6)}
df_heat <- tabla_resumen %>%
  filter(!str_detect(Variable, "global")) %>%
  mutate(
    tecnica = str_extract(Variable, "^[^_]+"),
    articulacion = str_extract(Variable, "(?<=_).*")
  ) %>%
  select(tecnica, articulacion, porcentaje = `positivos (%)`)

ggplot(df_heat, aes(x = tecnica, y = articulacion, fill = porcentaje)) +
  geom_tile(color = "white") +
  geom_text(aes(label = paste0(porcentaje, "%")), color = "black", size = 3) +
  scale_fill_gradient(low = "white", high = "darkred") +
  labs(
    title = "Frecuencia de positivos por técnica y articulación",
    x = "Técnica",
    y = "Articulación",
    fill = "% Positivos"
  ) +
  theme_minimal() +
  theme(axis.text.x = element_text(angle = 45, hjust = 1))
```

<br>

## 2. Comparaciones globales por técnica {.tabset}

<br>

### 2.1.

<br>

```{r}
kappa2(df[, c("RMH_global", "ECO_global")])
```
<br>

El valor de Kappa varía entre 0 (acuerdo no mejor que el azar) y 1 (acuerdo perfecto), y suele interpretarse según la escala de Landis y Koch, donde valores entre 0.21 y 0.40 reflejan una concordancia débil (Ver Tabla 2).

<br>

```{r, echo=FALSE}
kappa_tabla <- data.frame(
  "Valor de Kappa" = c("< 0.00", "0.00 – 0.20", "0.21 – 0.40", "0.41 – 0.60", "0.61 – 0.80", "0.81 – 1.00"),
  "Interpretación" = c(
    "Acuerdo menor al azar",
    "Acuerdo leve",
    "Acuerdo débil",
    "Acuerdo moderado",
    "Acuerdo sustancial",
    "Acuerdo casi perfecto"
  )
)
kable(kappa_tabla, caption = "Tabla 2. Interpretación del índice Kappa según Landis y Koch (1977).") %>%
  kable_classic(full_width = F, html_font = "Cambria")
```


<hr style="border: none; border-top: 2px solid #666666; margin: 2em 0;">


```{r}

evaluar_comparacion <- function(
  predicho,
  referencia,
  nombre_comparacion = "Comparación",
  nombre_eje_x = "Referencia",
  nombre_eje_y = "Predicción"
) {
 
  predicho <- factor(predicho, levels = c(1, 0))
  referencia <- factor(referencia, levels = c(1, 0))
  

  cm <- confusionMatrix(predicho, referencia, positive = "1")
  print(cm)
  
 
  metricas <- data.frame(
    Comparación = nombre_comparacion,
    Sensibilidad = cm$byClass["Sensitivity"],
    Especificidad = cm$byClass["Specificity"],
    VPP = cm$byClass["Pos Pred Value"],
    VPN = cm$byClass["Neg Pred Value"],
    Kappa = cm$overall["Kappa"]
  )
  

  df_barras <- tidyr::pivot_longer(metricas, cols = -Comparación, names_to = "Métrica", values_to = "Valor")
  
  g1 <- ggplot(df_barras, aes(x = Métrica, y = Valor)) +
    geom_bar(stat = "identity", fill = "steelblue") +
    geom_text(aes(label = round(Valor, 2)), vjust = -0.5) +
    ylim(0, 1) +
    labs(x = "", y = "") +
    theme_gray() +
    theme(plot.title = element_blank())
  
 
  cm_table <- as.table(cm$table)
  df_cm <- as.data.frame(cm_table)
  names(df_cm) <- c("Predicción", "Referencia", "Frecuencia")

  g2 <- ggplot(df_cm, aes(x = Referencia, y = Predicción, fill = Frecuencia)) +
    geom_tile(color = "white") +
    geom_text(aes(label = Frecuencia), color = "black", size = 5) +
    scale_fill_gradient(low = "white", high = "firebrick") +
    labs(x = nombre_eje_x, y = nombre_eje_y) +
    theme_bw() +
    theme(plot.title = element_blank())
  

  grid.arrange(
    g1, g2,
    nrow = 1,
    top = paste("Métricas de rendimiento:", nombre_comparacion)
  )
  
  
  return(metricas)
}


```

```{r, fig.dim=c(9,4)}
evaluar_comparacion(df$ECO_global, df$RMH_global, "Ecografia vs RM sin contraste","RM sin contraste","Ecografia")
```

<br>



### 2.2.

<br>

```{r}
kappa2(df[, c("RMS_global", "SWE_global")])
```

<br>


<hr style="border: none; border-top: 2px solid #666666; margin: 2em 0;">

```{r, fig.dim=c(9,4)}
evaluar_comparacion(df$SWE_global, df$RMS_global, "SWE vs RM con contraste","RM con contraste","SWE")
```

<br>


### 2.3. RM con contraste vs Doppler

<br>


```{r}
kappa2(df[, c("RMS_global", "DOP_global")])
```



<hr style="border: none; border-top: 2px solid #666666; margin: 2em 0;">


```{r, fig.dim=c(9,4)}
evaluar_comparacion(df$DOP_global, df$RMS_global, "Doppler vs RM con contraste","RM con contraste","Doppler")
```

<br>


## 3. Comparaciones por articulación entre técnicas {.tabset}

<br>

En las siguientes comparaciones, primero se evaluará la concordancia con el índice Kappa y solo se proseguirá con el análisis si este es mayor al 0.5, indicando un acuerdo moderado.

<br>

### 3.1.

<br>


```{r}

kappa_por_articulacion <- function(df, gold_prefix, test_prefix) {

  vars_gold <- names(df)[startsWith(names(df), paste0(gold_prefix, "_")) & !str_detect(names(df), "global")]
  vars_test <- names(df)[startsWith(names(df), paste0(test_prefix, "_")) & !str_detect(names(df), "global")]
  
 
  articulaciones <- intersect(
    str_remove(vars_gold, paste0("^", gold_prefix, "_")),
    str_remove(vars_test, paste0("^", test_prefix, "_"))
  )
  
 
  resultados <- lapply(articulaciones, function(art) {
    var_gold <- paste0(gold_prefix, "_", art)
    var_test <- paste0(test_prefix, "_", art)
    
    datos <- df[, c(var_gold, var_test)]
    colnames(datos) <- c("Gold", "Evaluada")
    
  
    kappa_res <- kappa2(datos)
    
    tibble(
      Articulación = art,
      Kappa = round(kappa_res$value, 3),
      p_value = round(kappa_res$p.value, 4)
    )
  })
  
  # Devolver como data.frame
  bind_rows(resultados)
}

```

```{r}
res<-kappa_por_articulacion(df, gold_prefix = "RMH", test_prefix = "ECO")%>%
  arrange(desc(Kappa))

res %>%
  kbl(caption = "Tabla 3.) %>%
  kable_classic(full_width = F, html_font = "Cambria")%>%
  kable_styling(font_size = 15)%>%
  column_spec(1:3,width = "6em")
```


<br>


### 3.2.

<br>


```{r}
res<-kappa_por_articulacion(df, gold_prefix = "RMS", test_prefix = "SWE")%>%
  arrange(desc(Kappa))

res %>%
  kbl(caption = "Tabla 4.) %>%
  kable_classic(full_width = F, html_font = "Cambria")%>%
  kable_styling(font_size = 15)%>%
  column_spec(1:3,width = "6em")
```



<br>

```{r,fig.dim=c(9,4)}
evaluar_comparacion(df$SWE_MCP3, df$RMS_MCP3, "SWE vs RM con contraste de la MCP III","RM con contraste","SWE")
```

<br>




### 3.3.

<br>

```{r}
res<-kappa_por_articulacion(df, gold_prefix = "RMS", test_prefix = "DOP")%>%
  arrange(desc(Kappa))

res %>%
  kbl(caption = "Tabla 4. Índice Kappa por articulación en RM con contraste vs Doppler") %>%
  kable_classic(full_width = F, html_font = "Cambria")%>%
  kable_styling(font_size = 15)%>%
  column_spec(1:3,width = "6em")
```


<br><br><br>
